【裁判字號】    89,再易,3
【裁判日期】    890323
【裁判案由】    返還價金
【裁判全文】
臺灣板橋地方法院民事裁定  八十九年再易字第三號
    再審原告  乙○○
    再審被告  甲○○
右當事人間請求返還價金事件，再審原告對於中華民國八十八年十一月二十三日本院
八十八年度簡上字第三十三號確定判決提起再審之訴，本院裁定如左：
    主      文
再審之訴駁回。
再審訴訟費用由再審原告負擔。
    理      由
一、按提起再審之訴，應於三十日之不變期間內提起。前項期間固應自判決確定時起
    算，惟如期再審理由知悉在後，仍應自知悉時起三十日之不變期間內提起。又再
    審之訴之訴狀，應表明再審理由及關於再審理由並遵守不變期間之證據，而此項
    關於再審理由遵守不變期間之證據，僅於上開所述於知悉再審理由在該判決確定
    後始有適用（最高法院七十三年度台抗字第四四九號判例足資參照）。從而就該
    再審之訴，如再審原告未依前開民事訴訟法第五百零一條第一項第四款後段規定
    記載遵守不變期間之證據，審判長毋庸命其補正（參閱最高法院六十三年五月二
    十八日第三次民事庭會議決議），即應以該再審之訴，已逾越上開法定之不變期
    間或訴狀不合上開法定程式者，而認該再審之訴不合法，逕以裁定駁回，此亦有
    民事訴訟法第五百條第一、二項及同法第五百零二條第一項分別所定有明文。
二、經查，本件再審原告係主張本院八十八年十一月二十三日所為之八十八年度簡上
    字第三十三號返還價金乙案所為確定判決，因其具有民事訴訟法第四百九十六條
    第一項第十三款所規定發現未經斟酌或得使用該證物而得受較有利之判決，為本
    件之再審理由，此有該再審原告所提再審之訴書狀在卷足憑。然查，本件原確定
    判決即本院八十八年簡上字第三十三號返還價金案二審民事判決，已於八十八年
    十一月二十三日確定，並於同年十二月十一日送達該確定判決於再審原告，有該
    案卷證及送達回證足參，而再審原告詎於該八十九年三月一日始具狀由本院收文
    提起本件再審之訴，此有本件再審之訴本院收文蓋有上開日期之再審書狀足憑，
    其顯已逾該三十日之不變期間至明。至雖再審原告以本件原確定判決，具有民事
    訴訟法第四百九十六條第一項第十三款所規定發現未經斟酌或得使用該證物而得
    受較有利之判決，而生得該再審原告是否於該確定判決後發現未經斟酌之證物，
    而生有該再審理由知悉於確定判決後之事，惟此就該本件原告是否確實生有該再
    審理由知悉在後，依法仍應自知悉時起三十日之不變期間內提起，並應表明關於
    再審理由知悉在後及並遵守不變期間之證據。詎再審原告就該再審書狀，並未依
    法就此表明，從而揆諸前開理由一所為說明，本件再審原告所為再審書狀即不合
    法定程式，本院依法自毋庸命補正，而應以再審原告所提本件再審之訴為不合法
    ，予以駁回。
三、據上論斷，本件再審之訴不合法，依民事訴訟法第五百零二條第一項、第九十五
    條、第七十八條裁定如主文。
中      華      民      國    八十九    年      三      月    二十三    日
                                  臺灣板橋地方法院民事第三庭
                                         審判長法官   游婷麟
                                               法官   徐福晉
                                               法官   楊志勇
右為正本係照原本作成。
如對本裁定抗告須於裁定送達後十日內向本院提出抗告狀。
中      華      民      國    八十九    年      三      月    二十三    日
~B法院書記官  李淑貞


司法院資訊處製作；財團法人民間司法改革基金會備份。
